【裁判字號】    97,裁,1644
【裁判日期】    970227
【裁判案由】    綜合所得稅
【裁判全文】
最  高  行  政  法  院  裁  定
                                     97年度裁字第01644號
上  訴  人  甲○○
被 上訴 人  財政部臺北市國稅局
代  表  人  凌忠嫄
上列當事人間綜合所得稅事件，上訴人對於中華民國96年9月20
日臺北高等行政法院96年度簡字第308號判決，提起上訴。本院
裁定如下：
    主  文
上訴駁回。
上訴審訴訟費用由上訴人負擔。
    理  由
一、按對於適用簡易程序之裁判提起上訴或抗告，須經最高行政
    法院之許可，且該許可以訴訟事件所涉及之法律見解具有原
    則性者為限，行政訴訟法第235條定有明文。所謂訴訟事件
    涉及之法律見解具有原則性，係指該事件所涉及之法律問題
    意義重大，而有加以闡釋之必要情形而言。
二、原審駁回上訴人於原審之訴，係以：（一）按所得稅法施行
    細則第17條之2第1項規定及財政部93年2月6日台財稅第
    0930450546號函釋，係依所得稅法第9條及第14條第1項第7
    類第1款之授權，本於成本支出概念作為核實認列原則所定
    之計算標準，無違法律保留原則，與母法原意尚無違背，自
    無增加法律所無之限制，亦符合租稅法律主義內涵及實質課
    稅原則之精神。（二）上訴人未提出其前購入本件門牌號碼
    臺北市○○○路○段302號12樓之1房屋之憑證或實際價格證
    明，暨於民國92年度出售系爭房屋之買賣契約書、實際價格
    或資金流程，堪認上訴人92年度個人出售本件房屋既未申報
    ，亦未能提出證明文件，其主張92年度賠售本件房、地，要
    非可採。是被上訴人依所得稅法施行細則第17條之2第1項後
    段規定及財政部93年2月6日台財稅第0930450546號函釋，按
    臺北市房屋評定現值之19%核定財產交易所得新臺幣（下同
    ）229,767元（1,209,300×19%= 229,767），依法有據。被
    上訴人歸課綜合所得總額20,060,077元，補徵應納稅額
    91,923元，亦無不合等詞，為判斷基礎，因而駁回上訴人在
    原審之訴。
三、上訴意旨略以：系爭房屋係上訴人於20年前股市及房價高峰
    時期購入，歷年支付貸款利息及增加房屋價值或效能之裝潢
    整修，支出已逾越130萬元以上。被上訴人要上訴人提出20
    年前購入系爭房屋之契約文件供核，因已逾時過久，且本件
    買賣並未區分房屋、土地之交易價格，實強人所難。上訴人
    因所執行業務萎縮，而以低價出售本件房屋，實際並無房屋
    交易所得，故無義務申報。原判決所援用之財政部93年2月6
    日台財稅第0930450546號函釋，僅為行政命令，而非法律，
    此課稅標準有違憲法第19條規定，是原判決顯有違法之情事
    ；又原審對上訴人此項主張視若無睹，實有判決不備理由之
    違法等語。經核上訴人所述，係對於原審取捨證據、認定事
    實之職權行使，加以指摘，或依其前所主張而為原審摒棄不
    採之主觀法律見解，指摘原判決適用法規不當，或就原審已
    論斷者，指為理由不備，均無涉及法律見解具有原則性，而
    須由本院加以闡釋之必要，上訴人提起上訴，不合首揭規定
    ，不應許可，其上訴難謂合法，應予駁回。
四、依行政訴訟法第249條第1項前段、第104條、民事訴訟法第
    95條、第78條，裁定如主文。
中    華    民    國    97    年    2     月    27    日
                    最高行政法院第一庭
                        審判長法官  鄭  淑  貞
                              法官  吳  東  都
                              法官  吳  明  鴻
                              法官  鄭  小  康
                              法官  帥  嘉  寶
以  上  正  本  證  明  與  原  本  無  異
中    華    民    國    97    年    2     月    29    日
                              書記官  阮  思  瑩


司法院資訊處製作；財團法人民間司法改革基金會備份。
